臺灣臺中地方法院刑事判決
111年度交易字第1089號
公  訴  人  臺灣臺中地方檢察署檢察官
被      告  林瑞堂


上列被告因公共危險案件，經檢察官提起公訴（111年度偵字第2
0322號），嗣被告就被訴事實為有罪之陳述，經告以簡式審判程
序之旨，並聽取當事人意見後，本院裁定進行簡式審判程序，判
決如下：
    主    文
林瑞堂駕駛動力交通工具而吐氣所含酒精濃度達每公升零點二五
毫克以上，累犯，處有期徒刑陸月，併科罰金新臺幣壹萬元，有
期徒刑如易科罰金，罰金如易服勞役，均以新臺幣壹仟元折算壹
日。
    犯罪事實
一、林瑞堂於民國111年4月6日晚間10時許起至翌日（7日）凌晨
    0時30分許，在其位於臺中市○○區○○街000巷0號住處內飲用
    鹿茸酒後，吐氣所含酒精濃度已達每公升0.25毫克以上，竟
    仍於111年4月7日上午8時30分許，騎乘車牌號碼000-000號
    普通重型機車上路，嗣於111年4月7日上午8時35分許，行經
    臺中市○○區○○街00號前時，因未正確戴口罩，為警攔檢盤查
    ，見其略有酒味，遂對其施以吐氣式酒精濃度檢測，於同日
    上午8時51分許，測得其吐氣所含酒精濃度為每公升0.26毫
    克，始查悉上情。
二、案經臺中市政府警察局東勢分局報告臺灣臺中地方檢察署檢
    察官偵查起訴。
　　理    由
一、本件被告林瑞堂所犯並非死刑、無期徒刑或最輕本刑有期徒
    刑3年以上之罪，亦非高等法院管轄第一審案件，且於準備
    程序進行中，被告先就被訴事實為有罪之陳述，經告知被告
    簡式審判程序之旨，並聽取檢察官及被告之意見後，本院裁
    定進行簡式審判程序，是本件之證據調查，依刑事訴訟法第
    273條之2及第159條第2項規定，不受同法第159條第1項、第
    161條之2、第161條之3、第163條之1及第164條至第170條規
    定之限制，先予敘明。
二、上開犯罪事實業據被告於警詢、偵查、本院準備程序及審理
    時坦承不諱，並有員警職務報告書、臺中市政府警察局東勢
    分局東勢派出所道路交通事故當事人酒精測定紀錄表、舉發
    違反道路交通管理事件通知單、公路監理電子閘門系統資料
    附卷可稽，足認被告之自白與事實相符，堪以採信。綜上所
    述，本案事證明確，被告犯行洵堪認定，應依法論科。
三、核被告所為，係犯刑法第185條之3第1項第1款之駕駛動力交
    通工具而吐氣所含酒精濃度達每公升0.25毫克以上之罪。
四、被告前因酒後駕車之公共危險案件，經本院豐原簡易庭108
    年度豐交簡字第720號判決處有期徒刑6月確定，於108年11
    月13日易科罰金執行完畢等情，業據檢察官提出刑案查註紀
    錄表為證，核與卷附臺灣高等法院被告前案紀錄表相符，且
    為被告所不爭執（見本院卷第34頁），是被告係於徒刑執行
    完畢後5年內，故意再犯本件有期徒刑以上之罪，為累犯。
    又檢察官就被告應依累犯規定加重其刑之事項，業已主張被
    告本案所為，與前案同屬公共危險之犯罪類型，犯罪罪質、
    目的、手段與法益侵害結果均高度相似，又犯本案犯行，足
    認被告之法遵循意識及對刑罰之感應力均屬薄弱。本件加重
    其刑，並無司法院大法官釋字第775號解釋意旨所指可能使
    被告所受刑罰超過其應負擔罪責之疑慮，有依累犯加重之必
    要等語（見起訴書第2頁），本院審酌被告未記取相同罪質
    之前案執行教訓，再為本件犯行，可見其有特別惡性，對於
    刑罰之反應力顯然薄弱，且綜核全案情節，縱依刑法第47條
    第1項規定加重法定最低本刑，亦無罪刑不相當之情形，爰
    依刑法第47條第1項規定加重其刑。
五、爰以行為人之責任為基礎，審酌：（一）被告除有前述構成
    累犯之前科紀錄外，尚曾因酒後駕車之公共危險案件，經本
    院豐原簡易庭103年度豐交簡字第1044號、105年度豐交簡字
    第607號判決先後處有期徒刑2月併科罰金2萬元、有期徒刑4
    月併科罰金4萬元確定，有臺灣高等法院被告前案紀錄表在
    卷可憑，足見其對於飲酒後酒精濃度超出一定標準不得駕駛
    動力交通工具之法律規範知之甚稔，竟為本件第4次酒後駕
    車之犯行，可知前案之刑度尚不足以使其知所警惕、記取教
    訓，致其一再重蹈覆轍，罔顧公眾交通安全，是本次刑度自
    不宜從輕，惟本次被告受測之吐氣所含酒精濃度為每公升0.
    26毫克，僅略超過法定最低處罰標準，且未對他人造成實害
    之犯罪情節；（二）被告為高職畢業，目前從事臨時工，家
    裡有父親需要其扶養照顧（見本院卷第34頁）之智識程度及
    生活狀況；（三）被告犯後坦承犯行等一切情狀，量處如主
    文所示之刑，併諭知易科罰金及易服勞役之折算標準，以示
    懲儆。
據上論斷，應依刑事訴訟法第273條之1第1項、第299條第1項前
段，刑法第185條之3第1項第1款、第47條第1項、第41條第1項前
段、第42條第3項前段，刑法施行法第1條之1第1項，判決如主文
。
本案經檢察官楊仕正提起公訴，檢察官王淑月到庭執行職務。　
中　　華　　民　　國　　111 　年　　9 　　月　　16　　日
                  刑事第十六庭  法  官  洪瑞隆
以上正本證明與原本無異。
如不服本判決應於收受判決後20日內向本院提出上訴書狀，並應
敘述具體理由；其未敘述上訴理由者，應於上訴期間屆滿後20日
內向本院補提理由書（均須按他造當事人之人數附繕本）「切勿
逕送上級法院」。
                                書記官  許家齡
中　　華　　民　　國　　111 　年　　9 　　月　　16　　日
附錄論罪科刑法條
【刑法第185條之3】
駕駛動力交通工具而有下列情形之一者，處3年以下有期徒刑，
得併科30萬元以下罰金：
一、吐氣所含酒精濃度達每公升零點二五毫克或血液中酒精濃度
    達百分之零點零五以上。
二、有前款以外之其他情事足認服用酒類或其他相類之物，致不
    能安全駕駛。
三、服用毒品、麻醉藥品或其他相類之物，致不能安全駕駛。
因而致人於死者，處3年以上10年以下有期徒刑，得併科2百萬元
以下罰金；致重傷者，處1年以上7年以下有期徒刑，得併科1百
萬元以下罰金。
曾犯本條或陸海空軍刑法第54條之罪，經有罪判決確定或經緩起
訴處分確定，於十年內再犯第1項之罪因而致人於死者，處無期
徒刑或5年以上有期徒刑，得併科3百萬元以下罰金；致重傷者，
處3年以上10年以下有期徒刑，得併科2百萬元以下罰金。
【刑法施行法第1條之1】
中華民國94年1月7日刑法修正施行後，刑法分則編所定罰金之貨
幣單位為新臺幣。
94年1月7日刑法修正時，刑法分則編未修正之條文定有罰金者，
自94年1月7日刑法修正施行後，就其所定數額提高為30倍。但72
年6月26日至94年1月7日新增或修正之條文，就其所定數額提高
為3倍。